# 在新金融工具准则下，不能终止确认的票据的贴现息计算

提问人：wx_5e0ea2f41ae8 时间：2020-01-03 10:18:00
请教陈版主，请问在新金融工具准则下，不能终止确认的票据的贴现息如何计算？跨年时应该如何分摊？摊销是按天摊销还是按实际利率法摊销？

回答人：chenyiwei
理论上此时的贴现息应作为借款利息，在票据的剩余存续期限内（从贴现日到到期日）之间按实际利率法分摊利息支出。但由于票据期限较短，故实务中一般也可以接受直线法分摊确认利息支出。如果金额显著不重大的，也可以在贴现时一次性计入财务费用。